臺灣高等法院臺中分院刑事裁定　　　　　96年度交抗字第34號
抗　告　人
即受處分人　甲○○
　　　（原名邱景川）
上列抗告人因違反道路交通管理處罰條例案件，不服臺灣苗栗地
方法院，中華民國 95年11月24日所為裁定（95年度交聲更字第3
號），提起抗告，本院裁定如下：
    主  文
抗告駁回。
    理  由
一、抗告意旨略以：告發單上已經寫明闖紅燈是你們自己說的（
    法官串通警員說的），邱景川駕駛L3-6709 行駛斗六市○○
    街在民生路第一路口遇紅燈，前有一部銀白色小車，待綠燈
    右轉民生路後，大同路口即又遇紅燈，再待綠燈後即尾隨前
    車移動，不是闖紅燈行為云云。
二、原裁定意旨略以：本案係當場攔停舉發案件，並無採證照片
    可供參考，此有該局95年9月7日斗六警交字第0950011254號
    函在卷可憑（本院卷第13頁）。此外，當場攔停舉發案件無
    需照片佐證乙事，也經台北裁決所向本院陳明有違反道路交
    通管理事件統一裁罰基準及處理細則第11條規定，以為法規
    上之依據，此有台北裁決所95年9月20日北市裁三字第09541
    195700號函可供參考（本院卷第19、20頁）。在本案欠缺舉
    發照片佐證之情形下，當時舉發之警員成為唯一可供查證之
    證據方法。為此，本院傳喚當時舉發之3 位警員丁聰慧、廖
    維民、陳東榮到庭就舉發情形作證。3 位警員均一致具結指
    證：當時異議人確有直接闖紅燈之情形，卻無異議人所述「
    遭前車擋住以致於行進中號誌燈由綠燈轉為紅燈」之情節（
    本院卷第27-34頁）。又3位證人就當時舉發情形之證述，在
    主要情節上，確屬相互符合，至於細節上略有出入，應係時
    間相隔過久使然，而不影響其證言之可信度。異議人雖又質
    疑3位證人原均屬同1單位，容易相互串證，惟此僅為異議人
    之主觀臆測，並未據其提出相關證據以實其說，更何況，異
    議人亦自承與3位證人先前均無恩怨糾紛，其等3人實無故意
    誣陷或故意隱瞞有利異議人情事之可能，故其此部份質疑，
    亦不足為有利於異議人之認定。綜上所述，本件異議為無理
    由，應予駁回。
三、經查：按道路交通管理處罰條例第7條第1項規定：「道路交
    通管理之稽查、違規之紀錄，由交通勤務警察，或依法令執
    行交通稽查任務之人員執行之」，而警察為維持交通秩序，
    依法執行職務，立場應是客觀公正，且警員係屬司法警察人
    員之一份子，應深切明白出庭作證具結後，應據實陳述之義
    務及如有偽證應受處罰之嚴重後果，證人施呈輝乃依法執行
    交通勤務之員警，與受處分人素不相識，亦無怨隙，應無甘
    冒自身觸犯偽證罪之風險而設詞誣攀受處分人之理；且交通
    員警對親睹之違規事實掣單舉發，就其事實之證明，本為證
    人，如無具體事證足證其有偏頗或失實之虞，已難恣意否定
    其指證即舉發之真正，況其舉發行為兼有公務員基於職務上
    權力，依法就特定之具體事件所為具公法上效果之單方行政
    行為之性質，基於公務員為公法上行為具有公信力之原則，
    該行政處分當可被推定為真正，其據以依法處分之事實認定
    亦為真正無誤。從而，受處分人本件違規事實，既據執勤員
    警以親睹無誤後始予舉發在案，又無任何證據足資證明員警
    有捏造事實違法取締之情事，則員警本其維護通秩序、安全
    職責所為之舉發，自應受到合法、正確之推定，受處分人空
    言指摘證人證言不實，並未提出相關事證以供調查，自難憑
    採，本件原審已詳述認定受處分人違規事實之理由與證據，
    並說明原處分於法有據，而駁回受處分人之異議，核其認事
    用法，均無違誤，本件抗告為無理由，應予駁回。
四、據上論結，應依道路交通案件處理辦法第26條，刑事訴訟法
    第412條，裁定如主文。
中　　華　　民　　國　　96　　年　　1 　　月　　23　　日
            交通法庭審判長法　官  李  文  雄
　　　　　　　　　　　　　法  官  張  恩  賜
　　　　　　　　  　　　　法  官  劉  連  星
上列正本證明與原本無異。
不得再抗告。
                          書記官  陳  秀  真
中　　華　　民　　國　　96　　年　　1　　月　 　24　　日
